臺灣桃園地方法院刑事判決   
111年度交簡上字第97號
上  訴  人  
即  被  告  徐宏太



上列上訴人即被告因過失傷害案件，不服本院中華民國110年12
月28日110年度桃交簡字第3198號第一審簡易判決（聲請簡易判
決處刑書案號：110年度偵字第32896號），提起上訴，本院管轄
之第二審合議庭判決如下：
    主      文
上訴駁回。
徐宏太緩刑貳年。
    事實及理由
一、本案經本院合議庭審理結果，認原審以被告犯刑法第284條
    前段之過失傷害罪，量處有期徒刑4月，如易科罰金，以新
    臺幣（下同）1,000元折算1日，經核其認事用法及量刑均無
    不當，應予維持，除證據能力部分補充：「本判決以下援引
    作為認定犯罪事實之供述及非供述證據，業經檢察官、被告
    於本院準備程序中均同意有證據能力（見本院111年度交簡
    上字第97號卷〈下稱本院交簡上字卷〉第42頁），本院審酌該
    等證據作成時並無違法取證或證據力明顯偏低之情形，依刑
    事訴訟法第159條之5第158條之4規定，認以資為證據核無不
    當，揆諸前開說明，該等證據均有證據能力。」，及就證據
    部分補充：「被告於本院準備程序及審理時之自白」（見本
    院交簡上字卷第39至44、63頁）外，均引用第一審刑事簡易
    判決所記載之事實、證據及理由（如附件）。
二、上訴人即被告上訴意旨略以：原審量刑過重，又被告業與告
    訴人達成調解，並且履行賠償完畢，請法院從輕量刑並給予
    被告緩刑之宣告等語。
三、按法官於有罪判決中，究應如何量處罪刑，均為實體法賦予
    審理法官裁量之刑罰權事項，法官行使此項裁量權，自得依
    據個案情節，參諸刑法第57條所定各款犯罪情狀之規定，於
    該法定刑度範圍內，基於合義務性之裁量，量處被告罪刑；
    法官為此量刑之裁量權時，除不得逾越法定刑或法定要件外
    ，尚應符合法規範之體系及目的，遵守一般有效之經驗及論
    理法則等法原則，亦即應兼顧裁量之外部及內部性，如非顯
    然有裁量逾越或裁量濫用之違法情事，自不得任意指摘為違
    法，此亦為最高法院歷年多起判例所宣示之原則（最高法院
    80年台非字第473號、75年台上字第7033號、72年台上字第6
    696號、72年台上字第3647號等判例意旨參照）。故刑之量
    定，屬為裁判之法院得依職權自由裁量之事項，苟其量刑已
    以行為人之責任為基礎，並斟酌刑法第57條各款所列情狀，
    在法定刑度內，酌量科刑，如無違反公平、比例及罪刑相當
    原則，致明顯輕重失衡情形，自不得指為違法。經查：
　㈠原審以被告罪證明確，依刑事訴訟法第449條第1項、第3項、
    第454條第2項（原判決誤載為刑事訴訟法第452條，應予更
    正），道路交通管理處罰條例第86條第1項，刑法第284條前
    段、第62條前段、第41條第1項前段、刑法施行法第1條之1
    第1項規定，予以論罪科刑，經核其認事用法，並無違誤。
    又原審以被告符合自首之規定，依刑法第62條前段之規定，
    減輕其刑，並審酌被告無照駕駛，又疏未汽車駕駛人駕駛汽
    車於道路之注意義務，因過失行為造成告訴人受有如聲請簡
    易判決處刑書所載之傷害，被告雖然大致坦承案發經過，但
    迄今未與告訴人達成和解並賠償所受損害之犯後態度，以及
    被告之智識程度、生活狀況等一切情狀，就被告所犯過失傷
    害罪判處有期徒刑4月，並諭知易科罰金之折算標準，應認
    係已斟酌刑法第57條所規定之科刑相關事項，且未逾越法定
    刑範圍、亦無濫用裁量權限之情事，原審為此刑之量定，本
    院認尚屬允當，自應予維持。
　㈡被告固於本院民國111年6月10日準備程序時坦承犯行，並與
    告訴人達成調解，當庭給付告訴人36,000元等情，有本院準
    備程序筆錄及調解筆錄各1份附卷可稽（見本院交簡上字卷
    第39至46頁），原審判決雖未及審酌此情，然原審判決所為
    量刑既無輕重失衡之處，尚無撤銷改判之必要，附此敘明。
　㈢綜上，原審認事用法均無違誤，量刑亦稱妥適，應予維持，
    被告執前詞提起上訴求為撤銷原判決，為無理由，應予駁回
    。
四、按有審理事實職權之法院，均得依其職權諭知緩刑，第二審
    以判決駁回上訴時，仍得諭知緩刑之宣告（司法院院字第79
    1號解釋、最高法院103年度台非字第130號判決意旨參照）
    。查被告未曾因故意犯罪受有期徒刑以上刑之宣告，有臺灣
    高等法院被告前案紀錄表存卷可參，其因一時疏失，致罹刑
    典，犯後雖未立即坦承犯行，惟於本院審理時業已自白不諱
    ，且已與告訴人達成調解，並賠償告訴人完畢，而獲得告訴
    人之諒解在案等情，已如前述，足見被告尚見悔意，經此偵
    審教訓，應知所警惕，信無再犯之虞，本院綜核各情，認本
    件所宣告之刑以暫不執行為適當，爰依刑法第74條第1項第1
    款規定，併予宣告緩刑2年，以啟自新。
五、據上論斷，應依刑事訴訟法第455條之1第1項、第3項、第36
    8條，刑法第74條第1項第1款，判決如主文。
本案經檢察官吳建蕙聲請簡易判決處刑，檢察官李孟亭到庭執行
職務。
中　　華　　民　　國　 111　　年　　9 　　月　　21　　日
                  刑事第十四庭審判長法  官  江德民
                                    法  官  程欣儀
                                    法　官　吳天明
以上正本證明與原本無異。
不得上訴。
                                    書記官　高慈徽
中　　華　　民　　國　　111 　年　　9 　　月　　22　　日
【附  件】
臺灣桃園地方法院刑事簡易判決
110年度桃交簡字第3198號
聲　請　人　臺灣桃園地方檢察署檢察官
被　　　告　徐宏太　男　(民國00年0月0日生)
　　　　　　　　　　身分證統一編號：Z000000000號
　　　　　　　　　　住○○市○○區○○路00號
　　　　　　　　　　居桃園市○○區○○路0000巷000號5樓
上列被告因過失傷害案件，經檢察官聲請以簡易判決處刑（110
年度偵字第32896號），本院判決如下：
    主      文
徐宏太犯汽車駕駛人無駕駛執照駕車因過失致人受傷罪，處有期
徒刑肆月，如易科罰金，以新臺幣壹仟元折算壹日。
    事實及理由
一、本件犯罪事實及證據，均引用檢察官聲請簡易判決處刑書之
    記載（如附件）。
二、論罪科刑部分：
（一）按汽機車駕照為駕駛汽機車之許可憑證，乃駕照經吊扣、
      吊銷或註銷，其處分期間即無許可駕駛汽、機車之憑證，
      自不得駕駛汽、機車，故於駕照吊扣、吊銷或註銷期間駕
      車，無駕駛許可憑證，自應認係無照駕駛（最高法院91年
      度台上字第5274號判決意旨參照）。
（二）核被告所為，係犯刑法第284 條前段之過失傷害罪。又被
      告無照駕駛致人受傷，請應依道路交通管理處罰條例第86
      條第1 項之規定加重其刑。而被告於肇事後，犯罪偵查機
      關未發覺前，即主動向到場處理之警員自承其為肇事者，
      並願接受裁判，此有道路交通事故當事人登記聯單在卷可
      按，核與自首要件相符，應依刑法第62條前段規定減輕其
      刑，並依法先加後減之。爰審酌被告無照駕駛，又疏未汽
      車駕駛人駕駛汽車於道路之注意義務，因過失行為造成告
      訴人受有如聲請簡易判決處刑書所載之傷害，被告雖然大
      致坦承案發經過，但迄今未與告訴人達成和解並賠償所受
      損害之犯後態度，以及被告之智識程度、生活狀況等等一
      切情狀，量處如主文所示之刑，並諭知易科罰金之折算標
      準。
三、依刑事訴訟法第449 條第1 項前段、第3 項、第452 條、道
    路交通管理處罰條例第86條第1 項，刑法第284 條前段、第
    62條前段、第41條第1 項前段，刑法施行法第1 條之1 第1
    項，逕以簡易判決處刑如主文。
四、如不服本判決，得自收受送達之日起20日內向本院提出上訴
    狀，上訴於本院第二審合議庭（須附繕本）。
本案經檢察官吳建蕙聲請以簡易判決處刑。
中    華    民    國    110   年   12     月    28    日
　　　　　　　　　刑事第九庭  法  官  王鐵雄
以上正本證明與原本無異。
如不服本判決，應於判決送達後20日內向本院提出上訴狀（應附
繕本）。
　　　　　　　　　　　　　　　書記官　涂頴君
中　　華　　民　　國　　110 　年　　12　　月　　28　　日
附錄本案論罪科刑法條：
刑法第284條
因過失傷害人者，處1年以下有期徒刑、拘役或10萬元以下罰金
；致重傷者，處3年以下有期徒刑、拘役或30萬元以下罰金。
附件：
臺灣桃園地方檢察署檢察官聲請簡易判決處刑書　
                                    110年度偵字第32896號
　　被　　　告　徐宏太　男　44歲（民國00年0月0日生）　　　　　　　　　　　　住○○市○○區○○路00號　　　　　　　　　　　　   居桃園市○○區○○路0000巷000號5　　　　　　　　　　　樓　　　　　　　　　　　　
　　                    國民身分證統一編號：Z000000000號
上列被告因過失傷害案件，業經偵查終結，認為宜以簡易判決處
刑，茲將犯罪事實及證據並所犯法條分敘如下：
　　　　　犯罪事實
一、徐宏太無汽車駕駛執照。徐宏太於民國110年6月23日晚間9
    時3分許，駕駛車牌號碼0000-00號自用小客車，沿桃園市八
    德區茄苳路725巷往茄苳路方向行駛，行經該路段與成功街2
    03巷交岔路口處時，本應注意車前狀況，隨時採取必要之安
    全措施，汽車除行駛於單行道或指定行駛於左側車道外，在
    未劃分向線或分向限制線之道路，應靠右行駛，而依當時天
    候雨、夜間有照明，路面鋪裝柏油、濕潤、無缺陷、無障礙
    物、視距良好等情況，並無不能注意之情事，竟疏未注意及
    此，貿然偏左行駛，適有張益銘騎乘車牌號碼000-0000號普
    通重型機車，沿同路段對向直行駛至，兩車閃避不及發生碰
    撞，致張益銘受有右側前臂挫傷、左側手部擦傷、左側膝部
    擦傷、右側足部擦傷、左側足部擦傷等傷害。嗣張益銘報警
    處理，始悉上情。
二、案經張益銘訴由桃園市政府警察局八德分局報告偵辦。
　　　　證據並所犯法條
一、詢據被告徐宏太矢口否認有何過失傷害犯行，辯稱：係對方
    突然偏左撞到伊，有煞車盡量靠右云云。惟查，上揭犯罪事
    實，業據證人即告訴人張益銘於警詢中證述明確，並有衛生
    福利部桃園醫院診斷證明書、桃園市政府警察局道路交通事
    故當事人酒精測定紀錄表、桃園市政府警察局舉發違反道路
    交通管理事件通知單、桃園市政府警察局道路交通事故當事
    人登記聯單、道路交通事故現場圖、道路交通事故調查報告
    表㈠、㈡、車輛詳細資料報表2件、公路監理電子閘門資料、
    照片18張、桃園市政府警察局八德分局110年10月22日德警
    分刑字第1100034842號函暨所附警員職務報告、道路交通事
    故現場圖、現場暨監視器錄影截取照片10張、本署檢察官勘
    驗筆錄、光碟1片等件在卷可稽，被告確有未注意車前狀況
    ，靠左行駛之情事。次按，駕駛人應注意車前狀況，並隨時
    採取必要之安全措施，汽車除行駛於單行道或指定行駛於左
    側車道外，在未劃分向線或分向限制線之道路，應靠右行駛
    ，道路交通安全規則第94條第3項、第95條第1項訂有明文，
    被告駕駛汽車對於前揭規定自應注意遵守，卻未能確實注意
    ，致與告訴人發生碰撞，並造成告訴人受傷，被告行為自有
    過失，且此過失與告訴人所受之傷害結果間具有相當因果關
    係甚明，被告所辯要屬卸責之詞，顯不可採，其犯嫌堪以認
    定。
二、核被告所為，係犯刑法第284條前段之過失傷害罪嫌。被告
    無機車駕照駕車因而致人受傷，請依道路交通管理處罰條例
    第86條第1項規定，加重其刑。
三、依刑事訴訟法第451條第1項聲請逕以簡易判決處刑。
　　此　　致
臺灣桃園地方法院
中　　華　　民　　國　 110　　年　　11　　月　　23　　日
                          檢　察　官  吳建蕙
本件證明與原本無異　　
中　　華　　民　　國　 110　　年　  12　　月　　 7    日
                          書  記  官  吳文琳
附記事項：
本件係依刑事訴訟法簡易程序辦理，法院簡易庭得不傳喚被告、
輔佐人、告訴人、告發人等出庭即以簡易判決處刑；被告、被害
人、告訴人等對告訴乃論案件如已達成民事和解而要撤回告訴或
對非告訴乃論案件認有受傳喚到庭陳述意見之必要時，請即另以
書狀向簡易法庭陳述或請求傳訊。
所犯法條：
中華民國刑法第284條
因過失傷害人者，處一年以下有期徒刑、拘役或十萬元以下罰金
；致重傷者，處三年以下有期徒刑、拘役或三十萬元以下罰金。